【裁判字號】    92,易,103
【裁判日期】    920430
【裁判案由】    竊盜
【裁判全文】
臺灣雲林地方法院刑事判決                          九十二年度易字第一三號
    公  訴  人  臺灣雲林地方法院檢察署檢察官
    被      告  丙○○
右列被告因竊盜案件，經檢察官提起公訴（九十二年度偵字第五八一號），及移
案審理（九十二年度偵字第一二六九號），本院判決如左：
    主  文
丙○○連續攜帶兇器毀壞門扇竊盜，累犯，處有期徒刑拾月。
扣案之螺絲起子壹支，沒收之。
    事  實
一、丙○○曾因竊盜等罪，經臺灣高等法院臺中分院於民國八十八年七月十四日，以
    八十八年度上易字第一一七一號，判處應執行有期徒刑一年六月確定，又因違反
    麻醉藥品管理條例案件，經本院於八十六年八月十五日，以八十六年度易字第八
    五五號，判處有期徒刑七月，於八十六年九月二日判決確定，二案接續執行，於
    九十年三月二十八日縮短刑期假釋出獄，付保護管束，指揮書執畢日期九十年八
    月八日執行完畢。猶不思悔改，基於概括之犯意，意圖為自己不法之所有，先於
    九十二年一月二十二日十五時十分許，持所有之客觀上具有危險性，足以對人之
    生命、身體構成威脅，可供為兇器使用之螺絲起子一支，在雲林縣斗南鎮○○路
    五十一號住處，以該螺絲起子轉開該住處之電動門開關，然後開啟電動門，侵入
    住宅（未據告訴），竊取乙○○所有置於電視機上之存錢筒內新臺幣（下同）一
    千二百元，而竊取他人之動產。嗣為乙○○即時發現報警處理，警察以現行犯當
    場逮捕丙○○，並扣得螺絲起子一支，及扣回該一千二百元發還予乙○○。又於
    九十二年三月八日十三時四十五分許，在雲林縣斗六市○○路二八八號，以所有
    之鑰匙一支插入固定在鋁門及鐵門之門鎖內，再持所有之客觀上具有危險性，足
    以對人之生命、身體構成威脅，可供為兇器使用之虎頭鉗一支，接續轉動而毀壞
    三道門鎖，然後侵入該住宅二樓房間內（侵入住宅未據告訴），竊取丁○○所有
    一萬四千三百三十五元、珠寶項鍊一條、石戒一只、玉晶戒指一只、綠石項鍊一
    條、石耳環二只、銀花項鍊一條，得手後為林奇宏發現報警，於同日十四時五十
    分許，在雲林縣斗六市○○路一七五號查獲，並扣回前開失竊物品，發還予丁○○之弟廖學頂。
二、案經雲林縣警察局斗南分局移送臺灣雲林地方法院檢察署檢察官偵查起訴及由雲
    林縣警察局斗六分局移送臺灣雲林地方法院檢察署檢察官移送併案審理。
    理  由
一、公訴人雖僅起訴被告部分犯行，漏未對被告其餘部分起訴，然因該部分之事實與
    已起訴部分有數行為而犯同一罪名之連續犯關係，為裁判上一罪即訴訟法上同一
    案件，為起訴效力所及，且經移送併案審理，基於審判不可分原則，本院一併加
    以裁判，先此敘明。
二、被告丙○○承認於九十二年一月二十二日十五時十分許，以所有螺絲起子一支，
    在雲林縣斗南鎮○○路五十一號住處，開啟電動門，侵入住宅，然後竊得乙○○
    所有存錢筒內之一千二百元，又供認於九十二年三月八日十三時四十五分許，在
    雲林縣斗六市○○路二八八號，以所有之鑰匙一支插入固定在鋁門及鐵門之門鎖
    內，再持所有之虎頭鉗一支，接續轉動而毀壞三道門鎖，然後侵入該住宅二樓房
    間內，竊取丁○○所有一萬四千三百三十五元、珠寶項鍊一條、石戒一只、玉晶
    戒指一只、綠石項鍊一條、石耳環二只、銀花項鍊一條。被告自白偷竊得乙○○
    現金部分，核與被害人乙○○指證之情節相符，並有乙○○出具之贓物領據一紙
    、員警逮捕被告時所拍攝照片數幀在卷可證，另有螺絲起子一支扣案可稽；又被
    告自白偷竊丁○○財物部分，核與被害人丁○○及證人廖學頂、林奇宏之指證情
    節吻合，並有廖學頂出具贓物認領保管收據三紙及員警查獲被告後所拍攝照片數
    幀在卷可證。被告上開自白均與事實相符，其竊盜犯行，事證明確，可以認定，
    應依法論罪科刑。
三、查螺絲起子、虎頭鉗在客觀上具有危險性，足以對人之生命、身體構成威脅，可
    供作行兇之用，均屬兇器。又被害人丁○○住處門鎖均固定於鋁門及鐵門上，為
    門扇之一部分，業據被害人丁○○陳明在卷。核被告丙○○所為，係犯刑法第三
    百二十一條第一項第三款之攜帶兇器竊盜罪及同條項第三款、第二款攜帶兇器毀
    壞門扇竊盜罪。被告先後二次之竊行，時間先後為之，又均侵入住宅竊盜，且同
    為攜帶兇器，而觸犯基本構成要件相同之罪名，顯係基於概括之犯意反覆為之，
    為數行為而犯同一之罪名，應依刑法第五十六條連續犯之規定，論以一攜帶兇器
    毀壞門扇竊盜罪，並依法加重其刑。又被告曾因竊盜等罪，經臺灣高等法院臺中
    分院於八十八年七月十四日，以八十八年度上易字第一一七一號，判處應執行有
    期徒刑一年六月確定，又因違反麻醉藥品管理條例案件，經本院於八十六年八月
    十五日，以八十六年度易字第八五五號，判處有期徒刑七月，於八十六年九月二
    日判決確定，二案接續執行，於九十年三月二十八日縮短刑期假釋出獄，付保護
    管束，指揮書執畢日期九十年八月八日執行完畢，有臺灣高等法院被告全國前案
    紀錄表、臺灣雲林地方法院檢察署刑案資料查註紀錄表各一紙附卷可稽，其刑之
    執行完畢後於五年內再犯本件有期徒刑以上之罪，為累犯，應依刑法第四十七條
    規定遞加重其刑。爰審酌被告有竊盜之素行、智識程度、不思正途貪圖不法利益
    、犯罪動機起於償付積欠他人之電話費用、竊盜手段、犯罪所得利益、被害人均
    表示不予追究之意及犯罪後坦承之態度等一切情狀，量處如主文所示之刑。至扣
    案之螺絲起子一支，係被告所有供竊盜犯罪所用之物，業據被告供明在卷，爰依
    刑法第三十八條第一項第二款規定宣告沒收之。另被告所有供犯罪所用之鑰匙一
    支、虎頭鉗一支，均未扣案，顯已滅失，爰不宣告沒收。
據上論斷，應依刑事訴訟法第二百九十九條第一項前段，刑法第五十六條、第三百二
十一條第一項第三款、第二款、第四十七條、第三十八條第一項第二款，判決如全文
。
本案經檢察官甲○○到庭執行職務。
中      華      民      國      九十二    年    四    月     三十       日
                                臺灣雲林地方法院刑事第二庭
                                    法  官  吳  褔  森
右正本證明與原本無異。
如不服本判決，應於判決送達後十日內向本院提出上訴狀（應附繕本）。「切勿逕送
上級法院」。
告訴人或被害人對於判決如有不服具備理由請求檢察官上訴者，其上訴期間之計算係
以檢察官收受判決正本之日期為準。
                                    書記官  李  松  坤
中      華      民      國      九十二    年    四    月     三十       日
附錄本案論罪科刑法條：
刑法第三百二十一條
犯竊盜罪而有左列情形之一者，處六月以上五年以下有期徒刑：
一、於夜間侵入住宅或有人居住之建築物、船艦或隱匿其內而犯之者。
二、毀越門扇、牆垣或其他安全設備而犯之者。
三、攜帶兇器而犯之者。
四、結夥三人以上而犯之者。
五、乘火災、水災或其他災害之際而犯之者。
六、在車站或埠頭而犯之者。
前項之未遂犯罰之。


司法院資訊處製作；財團法人民間司法改革基金會備份。
